臺灣桃園地方法院刑事裁定
111年度撤緩字第346號
聲  請  人  臺灣桃園地方檢察署檢察官
受  刑  人  謝敏辰


上列聲請人因受刑人違反兒童及少年性剝削防制條例案件，聲請
撤銷緩刑之宣告（111年度執聲字第2043號），本院裁定如下：
　　主　文
聲請駁回。
　　理　由
一、聲請意旨略以：受刑人甲○○因違反兒童及少年性剝削防制條
    例案件，經臺灣新竹地方法院（聲請書誤載為本院）於民國
    108年5月22日以107年度訴字第862號判決判處有期徒刑1年4
    月，緩刑3年，於108年9月25日確定在案。詎受刑人於緩刑
    期間內即111年2月19日再犯公共危險罪，經臺灣新北地方法
    院（聲請書誤載為本院）以111年度交簡字第399號判決判處
    有期徒刑2月，於111年8月10日確定。是本件合於刑法第75
    條之1第1項第2款所定撤銷緩刑宣告之原因，爰依刑事訴訟
    法第476條之規定，聲請撤銷其緩刑之宣告等語。
二、按緩刑之宣告應撤銷者，由受刑人所在地或其最後住所地之
    地方法院檢察官聲請該法院裁定之，刑事訴訟法第476條定
    有明文。是本件受刑人住所係桃園市○○區○○街000巷00號6樓
    ，此有戶役政連結作業系統個人戶籍資料查詢在卷可證，是
    本院有管轄權，先予敘明。又按緩刑期滿，而緩刑之宣告未
    經撤銷者，其刑之宣告失其效力；但依第75條第2項、第75
    條之1第2項撤銷緩刑宣告者，不在此限；前項撤銷之聲請，
    於判決確定後6月以內為之；前條第2項之規定，於前項第1
    款至第3款情形亦適用之，刑法第76條、第75條第2項及第75
    條之1第2項分別定有明文。依刑法第76條但書之規定，凡依
    同法第75條第2項、第75條之1第2項之規定聲請撤銷者，縱
    撤銷緩刑之裁定在緩刑期滿後，其刑之宣告仍不失其效力，
    此據該條文修正立法理由敘述甚明。又緩刑期間。應自裁判
    確定之日起算（院字第1206號解釋意旨參照）。則依前揭說
    明，檢察官若認受刑人有刑法第75條第1項或第75條之1第1
    項之各款情形，即應於判決確定後6個月內向法院聲請撤銷
    緩刑，而於法院受檢察官撤銷緩刑之聲請後，縱於該撤銷緩
    刑之裁定做成前，受刑人經宣告之緩刑期間業已屆滿，法院
    仍應依職權判斷是否應撤銷受刑人所受緩刑之宣告，並做成
    裁定，自屬當然。查本件經臺灣新竹地方法院以107年度訴
    字第862號判決判處有期徒刑1年4月，緩刑3年，於108年9月
    25日確定，有臺灣高等法院被告前案紀錄表在卷可稽，則其
    所受緩刑之宣告，自裁判確定之日起算，則其所受緩刑宣告
    之期間應為108年9月25日至111年9月24日。又受刑人因公共
    危險案件，經臺灣新北地方法院以111年度交簡字第399號判
    決判處有期徒刑2月，於111年8月10日確定在案等情，亦有
    臺灣高等法院被告前案紀錄表及前揭判決在卷可參，則檢察
    官於該罪確定後6個月內且受刑人前所受宣告之緩刑尚未期
    滿前之111年9月22日，即合法提出撤銷緩刑之聲請，並繫屬
    於本院，縱於本院裁定時，受刑人經宣告之緩刑期間已屆滿
    ，本院仍應就是否准許檢察官之聲請做出判斷，合先敘明。
三、按受緩刑之宣告，於緩刑期內因故意犯他罪，而在緩刑期內
    受6月以下有期徒刑、拘役或罰金之宣告確定，足認原宣告之
    緩刑難收其預期效果，而有執行刑罰之必要者，得撤銷其宣
    告，刑法第75條之1第1項第2款定有明文。又緩刑制度係為
    促使惡性輕微之被告或偶發犯、初犯改過自新而設，刑法第
    75條之1立法理由即明示：「現行關於緩刑前或緩刑期間故
    意犯他罪，而在緩刑期內受得易科罰金之有期徒刑之宣告者
    ，列為應撤銷緩刑之事由，因認過於嚴苛，而排除第75條應
    撤銷緩刑之事由，移列至得撤銷緩刑事由，俾使法官依被告
    再犯情節，而裁量是否撤銷先前緩刑之宣告；…列為得撤銷
    緩刑之事由，以資彈性適用。」故緩刑宣告是否撤銷，除須
    符合刑法第75條之1第1項各款之要件外，本條並採裁量撤銷
    主義，賦予法院撤銷與否之權限，特於第1項規定實質要件
    為「足認原宣告之緩刑難收其預期效果，而有執行刑罰之必
    要」，亦即於上揭「得」撤銷緩刑之情形，法官應依職權本
    於合目的性之裁量，妥適審酌被告所犯前後數罪間，關於法
    益侵害之性質、再犯之原因、違反法規範之情節是否重大、
    被告主觀犯意所顯現之惡性及其反社會性等情，是否已使前
    案原為促使惡性輕微之被告或偶發犯、初犯改過自新而宣告
    之緩刑，已難收其預期之效果，而確有執行刑罰之必要，供
    作審認裁定之標準。此與刑法第75條第1項所定2款要件有一
    具備，即毋庸再行審酌其他情狀，應逕予撤銷緩刑之情形完
    全不同。故在緩刑期內因故意犯他罪，而在緩刑期內受6月
    以下有期徒刑之宣告確定者，並非一律撤銷其緩刑宣告，應
    斟酌原宣告之緩刑是否難收預期效果，而有執行刑罰之必要
    ，再決定是否撤銷緩刑之宣告。
四、經查：
 ㈠ 受刑人因違反兒童及少年性剝削防制條例案件，經臺灣新竹
    地方法院於108年5月22日以107年度訴字第862號判決判處有
    期徒刑1年4月，緩刑3年，於108年9月25日確定（下稱前案
    ）；另於111年2月19日，另犯酒後駕車之公共危險案件，經
    臺灣新北地方法院以111年度交簡字第399號判決判處有期徒
    刑2月，於111年8月10日確定（下稱後案）乙節，此有上開
    判決及臺灣高等法院被告前案紀錄表各1份在卷可稽。故受刑
    人確係於緩刑期內因故意犯他罪，而在緩刑期內受6月以下
    有期徒刑、拘役或罰金之宣告確定此情，堪予認定。
 ㈡ 受刑人所犯上開違反兒童及少年性剝削防制條例案件，受刑
    人犯後已坦承犯行。再者，受刑人於緩刑期間內所犯後案，
    係酒後騎車之不能安全駕駛致交通危險罪，前、後二案之犯
    罪型態有異，於主觀犯意所顯現之惡性及其反社會性程度亦
    屬有別，兩者間並無延續性或關聯性。何況，二案犯罪時間
    間隔已逾3年，且受刑人係於前案判決確定後，於緩刑期間
    已逾2年，始再犯上開不能安全駕駛致交通危險罪，期間均
    未再犯他罪，足見受刑人前案所受緩刑宣告，難認不足收預
    期效果，無法僅憑受刑人係在緩刑期內犯罪，即遽認受刑人
    未見悔悟自新，而有上開緩刑宣告難收其預期效果之情形。
    又受刑人所為上開前、後兩案，既已間隔一定時間，復經法
    院審酌後分別量處如前所述之刑度，足資對其生警惕、處罰
    等效果，暨衡酌受刑人犯罪之後願意坦認所為，態度當屬良
    好且得能正視己身非是之處，更可見其主觀犯意所顯現之反
    社會惡性實非嚴重，況聲請人除此之外亦未舉出具體例證用
    以證明受刑人原宣告之緩刑難收其預期效果，而有執行刑罰
    之必要。是聲請人所提本件聲請於法未合，應非有理，爰予
    駁回。
四、依刑事訴訟法第220條，裁定如主文。
中　　華　　民　　國　　111 　年　　11　　月　　10　　日
                  刑事第十二庭　法　官  徐雍甯
以上正本證明與原本無異。
如不服本裁定，應於裁定送達後5 日內向本院提出抗告狀。
  　　　　　　　　　　　　　　　書記官　楊宇國 
中　　華　　民　　國　　111 　年　　11　　月　　10　　日